【裁判字號】    95,訴,287
【裁判日期】    950428
【裁判案由】    違反槍砲彈藥刀械管制條例
【裁判全文】
臺灣桃園地方法院刑事判決               95年度訴字第287號
公  訴  人  台灣桃園地方法院檢察署檢察官
被      告  甲○○
指定辯護人  本院公設辯護人乙○○
上列被告因違反槍砲彈藥刀械管制條例案件，經檢察官提起公訴
（94年度偵字第21932 號），本院判決如下：
    主  文
甲○○未經許可，寄藏可發射子彈具有殺傷力之改造手槍，處有
期徒刑貳年，併科罰金新臺幣拾萬元，罰金如易服勞役，以銀元
佰元即新台幣玖佰元折算壹日。緩刑肆年。扣案之仿WALTHER
廠PPK/S 型半自動手槍製造之改造玩具手槍壹支（含彈匣壹個，
槍枝管制編號：00000000000）、土造子彈貳顆均沒收。
    事  實
一、甲○○明知槍砲彈藥刀械管制條例所列槍砲、彈藥，非經中
    央主管機關許可，不得無故持有、寄藏，竟基於非法寄藏具
    有殺傷力之改造手槍及具有殺傷力之子彈之犯意，於民國（
    下同）94年9 月間某日，在桃園縣桃園市某處，受鄧于豪（
    另由檢察官偵辦中）之請託，代為寄藏可發射子彈具有殺傷
    力之仿WALTHER 廠PPK/ S型半自動手槍製造之改造玩具手槍
    1 支（含彈匣1 個，槍枝管制編號：00000000000）、 具殺
    傷力之土造子彈3 顆，並藏置於其位於桃園縣桃園市○○路
    ○ 段65巷15號1 樓住處房間抽屜內。嗣於94年10月10日下午
    3 時50分許，為警在桃園縣桃園市○○街9 號前查獲，並扣
    得上開具有殺傷力之改造手槍（含彈匣）1 支、具有殺傷力
    之土造子彈3 顆（其中1 顆經送鑑定試射，已喪失子彈效用
    ）。
二、案經桃園縣政府警察局桃園分局報請臺灣桃園地方法院檢察
    署檢察官偵查起訴。
    理  由
甲、證據能力：
一、按被告以外之人於審判外之陳述，雖不符合刑事訴訟法第15
    9 條之1 至之4 之規定，而經當事人於審判程序同意作為證
    據，法院審酌該言詞陳述或書面陳述作成時之情況，認為適
    當者，亦得為證據，此觀刑事訴訟法第159 條之5 第1 項規
    定甚明，而檢察官及被告、辯護人皆同意本案所有證人審判
    外陳述，均得為證據，在此先行說明。
二、內政部警政署刑事警察局槍彈鑑定書係由桃園縣政府警察局
    桃園分局委請內政部警政署刑事警察局鑑識人員所製作之報
    告，係被告以外之人於審判外之陳述，依刑事訴訟法第159
    條第1 項規定，本屬於傳聞證據，惟經檢察官及被告、辯護
    人於本院準備程序同意作為證據，本院審酌上開扣案槍彈係
    採性能檢驗法、試射法鑑驗，認其作成之情況並無不適當之
    情形，依上開法條規定，具有證據能力。
三、扣案改造手槍、子彈既係經被告出於自願性同意搜索而查扣
    ，並無違法取證之情事，且與本件被告被訴未經許可非法寄
    藏改造手槍、子彈之事實具有關連性，自得採為本案之證據
    。
乙、實體方面：
一、上開犯罪事實，業據被告於警詢、偵查及本院審理時坦承不
    諱，扣案之槍、彈送請內政部警政署刑事警察局鑑定結果：
    送鑑改造手槍1 支（槍枝管制編號0000000000），認係由
    仿WALTHER 廠PPK/ S型半自動手槍製造之玩具手槍換裝土造
    金屬槍管而成之改造手槍，經檢視，欠缺保險鈕，惟不影響
    擊發子彈之功能，認可供擊發適用子彈，認具殺傷力；送
    鑑改造子彈3 顆，認均係土造子彈，均具直徑約8 mm之金屬
    彈頭，其中採樣1 顆試射，可擊發，認具殺傷力，有內政部
    警政署刑事警察局94年11月10日刑鑑字第0940167757號槍彈
    鑑定書1 份附卷足憑（偵查卷第27頁）。此外，並有證人即
    被告之友人高立錡於警詢中證述如何為警查獲之情節（偵查
    卷第16頁附94年10月10日警詢筆錄）、桃園縣政府警察局桃
    園分局景福派出所搜索、扣押筆錄1 份，及採證照片9 張等
    件在卷可資佐證（偵查卷第18、23至26頁），足認被告前開
    自白與事實相符，堪以採信。本件事證明確，被告犯行洵堪
    認定，應予依法論科。
二、核被告所為，係犯槍砲彈藥刀械管制條例第8 條第4 項之未
    經許可，寄藏可發射子彈，具有殺傷力之改造手槍罪；同條
    例第12條第4 項之未經許可，寄藏具有殺傷力之子彈罪。又
    槍砲彈藥刀械管制條例係將「持有」與「寄藏」為分別之處
    罰規定，則單純之「持有」，固不包括「寄藏」，但「寄藏
    」之受人委託代為保管，其保管之本身所為之「持有」，既
    係「寄藏」之當然結果，法律上自宜僅就「寄藏」行為為包
    括之評價（最高法院74年臺上字第3400號判例意旨可資參照
    ），是以本件自不應另就被告持有改造手槍、土造子彈之行
    為予以論罪。被告以一行為同時觸犯該二罪名，為想像競合
    犯，依刑法第55條之規定，應從較重之未經許可，寄藏改造
    手槍罪處斷。又被告未經許可寄藏可發射子彈具有殺傷力之
    改造手槍之行為，所犯為法定本刑3 年以上10年以下有期徒
    刑，併科新臺幣700 萬元以下罰金之重罪，然被告行為時剛
    滿18歲，年輕識淺，且僅單純受人之託而寄藏改造槍彈，並
    未持之為其他犯罪，對社會治安尚未造成實際危害，因一時
    失慮致犯本案，其於警詢時即自白犯罪，顯有悔意，犯罪情
    節尚非重大，以本件犯罪之具體情狀及行為背景觀之，確屬
    情輕法重，客觀上足以引起社會一般人之同情，縱宣告法定
    最低度之刑猶嫌過重，爰依刑法第59條之規定酌減其刑。爰
    審酌被告值此槍彈氾濫之際，非法持有改造手槍，所為對社
    會治安造成危險，惟尚未有其他實害行為，暨其犯罪之動機
    、目的、手段及犯後坦承犯行不諱等一切情狀，量處如主文
    所示之刑，並就罰金部分諭知易服勞役之折算標準。末查被
    告前未曾受有期徒刑以上刑之宣告，有臺灣高等法院被告前
    案紀錄表1 份在卷可按，因一時短於思慮，致觸犯本案犯行
    ，且被告於警詢、偵訊及本院審理時均坦白承認犯行，已有
    悔意，足認被告經本次罪刑之宣告後，已知所警惕，而無再
    犯之虞，本院認為前開對其宣告之刑，以暫不執行為適當，
    爰宣告緩刑4 年，以啟自新。扣案之仿WALTHER 廠PPK/ S型
    半自動手槍製造之改造玩具手槍1 支（含彈匣1 個，槍枝管
    制編號：00000000000）、 土造子彈2 顆（另有殺傷力之改
    造子彈1 顆業經鑑驗單位試射完竣而不存在，不予宣告沒收
    ）均係違禁物，皆應依刑法第38條第1 項第1 款規定宣告沒
    收。
據上論斷，應依刑事訴訟法第299 條第1 項前段，槍砲彈藥刀械
管制條例第8 條第4 項、第12條第4 項，刑法第11條前段、第55
條、第59條、第42條第2 項、第74條第1 款、第38條第1 項第1
款，罰金罰鍰提高標準條例第2 條，現行法規所定貨幣單位折算
新臺幣條例第2 條，判決如主文。
本案經檢察官何嘉仁到庭執行職務。
中    華    民    國    95    年    4     月    28    日
                  刑事第七庭  審判長法  官  林惠霞
                                    法  官  賴淑美
                                    法  官  劉為丕
上正本證明與原本無異。
如不服本判決，應於判決送達後10日內向本院提出上訴狀（應附
繕本），上訴於臺灣高等法院。
                                    書記官  顏美惠
中    華    民    國    95    年    4     月    28    日
附錄本案論罪科刑法條：
槍砲彈藥刀械管制條例第8條
未經許可，製造、販賣或運輸鋼筆槍、瓦斯槍、麻醉槍、獵槍、
空氣槍或第4 條第1 項第1 款所定其他可發射金屬或子彈具有殺
傷力之各式槍砲者，處無期徒刑或5 年以上有期徒刑，併科新臺
幣1 千萬元以下罰金。
未經許可，轉讓、出租或出借前項所列槍枝者，處5 年以上有期
徒刑，併科新臺幣1 千萬元以下罰金。
意圖供自己或他人犯罪之用，而犯前二項之罪者，處無期徒刑或
7 年以上有期徒刑，併科新臺幣1 千萬元以下罰金。
未經許可，持有、寄藏或意圖販賣而陳列第1 項所列槍枝者，處
3 年以上10年以下有期徒刑，併科新臺幣700 萬元以下罰金。
第 1 項至第 3 項之未遂犯罰之。
槍砲彈藥刀械管制條例第12條
未經許可，製造、販賣或運輸子彈者，處1 年以上7 年以下有期
徒刑，併科新台幣500 萬元以下罰金。
未經許可，轉讓、出租或出借子彈者，處6 月以上5 年以下有期
徒刑，併科新台幣300 萬元以下罰金。
意圖供自己或他人犯罪之用，而犯前二項之罪者，處3 年以上10
年以下有期徒刑，併科新台幣700 萬元以下罰金。
未經許可，持有、寄藏或意圖販賣而陳列子彈者，處5 年以下有
期徒刑，併科新台幣300 萬元以下罰金。
第 1 項至第 3 項之未遂犯罰之。


司法院資訊處製作；財團法人民間司法改革基金會備份。
